【裁判字號】    99,上訴,978
【裁判日期】    991223
【裁判案由】    毒品危害防制條例
【裁判全文】
臺灣高等法院臺南分院刑事判決         99年度上訴字第978號
上  訴  人
即  被  告  王聖元
指定辯護人  本院公設辯護人  簡松柏
輔  佐  人  林招笑
上列上訴人因違反毒品危害防制條例案件，不服臺灣雲林地方法
院99年度訴字第130號中華民國99年9月13日第一審判決（起訴案
號：臺灣雲林地方法院檢察署98年度偵字第5579號、99年度偵字
第860號），提起上訴，本院判決如下：
    主  文
原判決關於王聖元部分撤銷。
王聖元所犯罪名及處罰，詳如附表一「所犯罪名及刑責」欄所示
。應執行有期徒刑貳年拾月。扣案之Sony Ericsson廠牌行動電
話壹支（不含門號0000000000號晶片卡壹枚），沒收
之。未扣案之販賣第三級毒品所得新臺幣伍仟捌佰元應與林政毅
連帶沒收，如全部或一部不能沒收時，以其與林政毅之財產連帶
抵償之。
    事  實
一、王聖元（綽號「黑肉、阿肉」）明知本案疑似搖頭丸之藥錠
    及愷他命（Ketamine，又稱K他命），均係毒品危害防制條
    例所明定之第三級毒品，依法不得販賣，竟與林政毅（原審
    法院另行審結）共同【意圖營利】，而基於販賣第三級毒品
    疑似搖頭丸之藥錠及愷他命之犯意聯絡，先後於下述時間、
    地點，共同販賣第三級毒品：
  (一)與林政毅共同販賣疑似搖頭丸之藥錠予綽號「蟾蜍」之周智
    賢（詳附表一編號1.）
    林政毅於民國98年09月05日07時16分、31分許，持用其所有
    扣案之廠牌Sony Ericsson行動電話（搭配他人所有之門號
    0000000000號晶片卡1枚）與持用0000000000門號行動電話
    之周智賢聯絡，相約在雲林縣虎尾鎮御花園汽車旅館，販賣
    疑似搖頭丸之藥錠5顆予周智賢（通話內容詳如附表二編號
    1.）。而於同日稍後，林政毅推由王聖元在上開地點將5 顆
    疑似搖頭丸之藥錠交付予周智賢，並自周智賢處得款新臺幣
    （下同）2,500元（未扣案）後交予林政毅。
  (二)與林政毅共同販賣愷他命予綽號「小玉」之石佳玉（詳附表
    一編號2.）
    林政毅於98年08月25日20時15分許，持用其所有扣案之廠牌
    Sony Ericsson行動電話（搭配他人所有之門號0000000000
    號晶片卡1枚）與持用0000000000門號行動電話之石佳玉聯
    絡，相約在雲林縣斗南鎮麥當勞餐廳附近，販賣愷他命3小
    包予石佳玉（通話內容詳如附表二編號2.）。而於同日稍後
    ，林政毅推由王聖元前往交易，在上開地點，由王聖元將愷
    他命3小包交付予石佳玉，並自石佳玉處得款1,100元（未扣
    案）後交予林政毅。
  (三)與林政毅共同販賣愷他命予石佳玉（詳附表一編號3.）林政
    毅於98年08月26日20時19分、53分許，持用其所有扣案之廠
    牌Sony Ericsson行動電話（搭配他人所有之門號000000000
    0號晶片卡1枚）與持用0000000000門號行動電話之石佳玉聯
    絡，相約在雲林縣斗南鎮麥當勞餐廳附近，販賣愷他命3小
    包予石佳玉（通話內容詳如附表二編號3.）。而於同日稍後
    ，林政毅推由王聖元前往交易，在上開地點，由王聖元將愷
    他命3小包交付予石佳玉，並自石佳玉處得款1,100元（未扣
    案）後交予林政毅。
  (四)與林政毅共同販賣愷他命予石佳玉（詳附表一編號4.）林政
    毅於98年08月27日19時36分、20時21分許，持用其所有廠牌
    Sony Ericsson行動電話（搭配他人所有之門號0000000000
    號晶片卡1枚）與持用0000000000門號行動電話之石佳玉聯
    絡，相約在雲林縣斗南鎮麥當勞餐廳附近，販賣愷他命3小
    包予石佳玉（通話內容詳如附表二編號4.）。而於同日稍後
    ，林政毅推由王聖元前往交易，在上開地點，由王聖元將愷
    他命3小包交付予石佳玉，並自石佳玉處得款1,100元（未扣
    案）後交予林政毅。
二、嗣因檢察官偵辦林政毅所涉前開案件（前經臺灣雲林地方法
    院檢察署以98年度偵字第4806號、第5438號起訴在案，並經
    臺灣雲林地方法院於99年6月10日以98年度訴字第873號判決
    確定在案），發現王聖元共同販賣毒品，並扣得林政毅所有
    之Sony Ericsson行動電話（搭配他人所有之門號000000000
    0號晶片卡1枚）1支，而循線查知上情。
三、案經臺灣雲林地方法院檢察署檢察官簽分偵辦後追加起訴。
    理  由
甲、程序部分（即證據能力部分）：
一、電話監聽譯文（通訊監察譯文），僅屬依據監聽錄音結果予
    以翻譯之文字，固具文書證據之外觀，但實際上仍應認監聽
    所得之錄音帶，始屬調查犯罪所得之證物，乃刑事訴訟法第
    165條之1第2項所稱之新科技證物，如其蒐證程序合法，且
    當事人已承認監聽錄音譯文之內容屬實，或對於該譯文內容
    並無爭執，而法院復已就該譯文依法踐行調查證據程序者，
    該監聽錄音之譯文即與播放錄音有同等價值，自有證據能力
    （最高法院98年度臺上字第527號判決意旨參照）。查卷附
    通訊監察譯文，係警員依據原審法院所核發之98年度聲監字
    第296號通訊監察書，於核准通訊監察期間內，對於共犯林
    政毅所使用之0000000000號行動電話進行通訊監察之事實，
    有上開通訊監察書暨通訊監察譯文各1份（見警卷第02頁至
    第03頁；98偵4806號卷第11-12頁）在卷可佐，經核與監聽
    錄音具有相同之價值，自有證據能力。
二、本件下引卷附之供述及非供述證據，被告王聖元及其指定辯
    護人於本院準備程序、審理中，均表示同意有證據能力（見
    本院卷第27頁、第40頁背面），且本院審酌各該證據作成之
    情況，並無程序違法或有何意思不自由情形，復經原審及本
    院於審判期日就上開證據依法進行提示、調查、辯論，且與
    本案待證事實間復具有相當之關聯性，以之為本案證據並無
    不當，自得採為本件認定事實之基礎，故依刑事訴訟法第15
    9條之5第1項規定，認有證據能力。
乙、實體部分：
一、認定犯罪事實所憑之證據及理由：
    上開犯罪事實，迭據被告王聖元於偵查中、原審及本院審理
    時均坦承不諱（見98偵5579號卷第23頁至第24頁；原審卷第
    29頁至第32頁、第74頁至第75頁、第140頁反面），核與證
    人周智賢、石佳玉於警詢及偵訊時證述情節相符（見98偵48
    06號卷第75頁至第77頁、第82頁至第87頁、第92頁至第94頁
    ），復經共犯林政毅於原審審理時供述明確（見原審卷第36
    頁至第58頁），並有原審法院98年度聲監字第296號通訊監
    察書暨0000000000號行動電話號碼之通訊監察譯文各1份（
    見警卷第05頁至第07頁）、證人周智賢對於王聖元及林政毅
    個人戶籍及相片影像資料之指認（見98偵4806號卷第78頁至
    第79頁）等附卷可證。又被告王聖元供稱因販賣毒品而獲有
    免費居住在林政毅住處之利益（見原審卷第145頁反面、本
    院卷第44頁），是被告王聖元主觀上有藉共同販賣疑似搖頭
    丸之藥錠及愷他命以【牟利之意圖】甚明。綜上，足認被告
    王聖元之自白核與事實相符，應堪採信，本案事證明確，被
    告王聖元之犯行堪以認定，應依法論科。雖被告於本院另辯
    稱：我沒有販賣，我只是幫林政毅運送交付疑似搖頭丸之藥
    錠給周智賢及運送交付愷他命給石佳玉而已，我雖然有向周
    智賢、石佳玉收錢，但是錢我都交給林政毅。真正販賣毒品
    之人係林政毅云云，惟被告上開交付毒品及收取價款之行為
    係販賣毒品罪之構成要件行為，故在法律之評價上仍構成共
    同販賣毒品罪，被告上開辯解仍無礙於自白犯行之認定，是
    自有依法減輕其刑之適用（詳後二、(六)所述）。
二、論罪科刑：
  (一)被告王聖元就上揭事實一、(一)至(四)所載之犯行，均係在98年
    05月22日新修正毒品危害防制條例施行後，應逕予適用修正
    後毒品危害防制條例之相關規定，而無新舊法比較之問題，
    合先敘明。
  (二)愷他命、本案疑似搖頭丸之藥錠（詳後(三)所述）均係毒品危
    害防制條例第2條第2項第3款所稱之第三級毒品，不得販賣
    。又毒品危害防制條例所稱之運輸，係指單純運輸並無他項
    目的者而言，若以販賣目的而從事於搬運之行為，仍成立意
    圖販賣而持有（或販賣）之罪（最高法院24年上字第1673號
    判例、24年7月總會決議事項38參照）。本件被告王聖元係
    與林政毅共同意圖營利而基於販賣之犯意，而從事於搬運輸
    送毒品至附表一所示之各地點出售，亦即其搬運行為之目的
    係為販賣毒品，揆諸前揭判例意旨，本件被告王聖元搬運輸
    送毒品之行為，目的既為販賣，應成立販賣第三級毒品罪，
    而非成立運輸第三級毒品罪（公訴意旨認被告王聖元所為亦
    成立運輸第二、三級毒品罪嫌，揆諸前揭說明，容有未洽，
    併此敘明）。是核被告王聖元就上揭犯罪事實一、(一)至(四)所
    示之犯行，均係犯毒品危害防制條例第4條第3項販賣第三級
    毒品罪。又被告王聖元持有疑似搖頭丸之藥錠及愷他命等第
    三級毒品之行為，修正後毒品危害防制條例第11條雖增定第
    5項：「持有第三級毒品純質淨重20公克以上者，處3年以下
    有期徒刑，得併科新台幣30萬元以下罰金。」然被告王聖元
    持有第三級毒品之重量不明，依無罪推定原則，亦難認此部
    分符合上開犯罪構成要件，附此敘明。
  (三)起訴書雖然載明被告王聖元共同販賣予周智賢之疑似搖頭丸
    藥錠為第二級毒品，然依實務鑑定結果疑似搖頭丸之藥錠並
    非全然均含有第二級毒品成分，亦含有第三級毒品成分之可
    能，此為本院職務上已知之事實，因被告王聖元共同販賣予
    周智賢之疑似搖頭丸之藥錠【並未扣案】，致無從鑑定其所
    含毒品成分，故無從認定被告王聖元共同販賣予周智賢之疑
    似搖頭丸之藥錠所含毒品成分為何？惟本院認為周智賢另案
    涉有販賣搖頭丸之事實，且其販賣毒品之次數達20幾次，本
    身又有吸食毒品之習性，此有原審法院98年度訴字第188號
    卷之周智賢審判筆錄可參，是其向被告王聖元所購買者【應
    係毒品】無疑，故基於罪疑惟輕之原則，本院認定被告王聖
    元共同販賣予周智賢者為第三級毒品，公訴人認係第二級毒
    品，尚有未洽，惟起訴之基本事實相同，本院仍得依法審理
    ，並依刑事訴訟法第300條規定變更起訴法條。且本案原審
    檢察官就此亦未提起上訴，另原審法院98年度訴字第873號
    判決（林政毅所涉前開毒品案件）附表一編號12所載，亦同
    此認定，有該判決附本院卷可稽，是本案蒞庭檢察官稱被告
    共同販賣予周智賢之毒品應係第二級毒品之搖頭丸等語（詳
    本院卷第44頁背面），尚非可採。
  (四)被告王聖元與林政毅就上揭數犯行，彼此間均有犯意聯絡及
    行為分擔，均應依刑法第28條規定，論以共同正犯。
  (五)被告王聖元就上開數犯行，犯意各別，行為互殊，應予分論
    併罰。
  (六)毒品危害防制條例第17條第2項規定：「犯第4條至第8條之
    罪於偵查及審判中均自白者，減輕其刑。」查被告王聖元於
    檢察官訊問時均坦承共同販賣毒品之犯行（見98偵5579號卷
    第11頁至第13頁、第23頁至第24頁），且於原審及本院審理
    時亦均坦承犯行（見原審卷第143頁反面、本院卷第26頁背
    面、第40頁背面），是被告王聖元就上揭犯罪事實一、(一)至
    (四)所示之各次犯行，均應減輕其刑。
  (七)按刑法第59條規定犯罪情狀顯可憫恕者，得酌量減輕其刑，
    固為法院依法得自由裁量之事項，然非漫無限制，必須犯罪
    【另有特殊之原因與環境】，在客觀上足以引起一般同情，
    認為即予宣告【法定最低度刑期】猶嫌過重者，始有其適用
    。是為此項裁量減刑時，必須就被告全部犯罪情狀，予以審
    酌在客觀上是否有足以引起社會上一般人之同情，而可憫恕
    之情形，並於判決理由內詳加說明，始稱適法。本案雖被告
    共同販賣疑似搖頭丸之藥錠僅1次，所販賣之對象僅1人，販
    賣數量僅5顆，販毒所得僅2,500元，另共同販賣愷他命僅3
    次，所販賣之對象僅1人，每次販賣數量只3小包，3次販毒
    所得僅3,300元，與一般大盤毒販販毒重量動輒數百公克甚
    或數公斤以上，顯然有別，亦屬同法第57條各款應審酌量刑
    之標準，似難認其犯罪有何特別之原因、環境，而足以引起
    客觀上一般之同情，揆諸上開說明，尚不得據為酌量減輕之
    理由（最高法院96年度台上字第2933號判決參照），況被告
    販賣第三級毒品罪，其法定本刑雖為5年以上有期徒刑，然
    依毒品危害防制條例第17條第2項規定減輕其刑後，本院就
    被告所犯之販賣第三級毒品罪共4罪，各量處有期徒刑2年7
    月、2年6月、2年6月、2年6月，自無宣告法定最低度刑期猶
    嫌過重之問題，故本院就被告所犯販賣第三級毒品罪之犯行
    ，不再依刑法第59條規定遞減其刑，併此敘明。指定辯護人
    提出辯護稱被告涉案之情節較輕及其智力狀況，若科以最低
    度刑，仍然存在情輕法重，應有刑法第59條規定之適用，量
    刑始符合罪刑相當原則等語，尚非可採。
三、原審以被告之犯行，事證明確，因予論罪科刑，固非無見。
    惟查：原審未就被告之整體犯罪情節加以觀察，遽依刑法第
    59條之規定予以遞減其刑，尚有未當。被告上訴意旨稱被告
    所犯附表一編號2至4之犯行，應以接續犯包括一罪論處，原
    判決論以分別數罪，尚有未洽云云，雖無理由，但原判決既
    有上開可議之處，自應由本院將原判決關於被告王聖元部分
    撤銷改判。爰審酌被告王聖元貪圖免付居屋租金之犯罪動機
    ，尚無前科之品行，國中肄業之智識程度，為本件販毒行為
    ，非僅戕害身心，有害國民健康，更可能引發各種犯罪，對
    國家社會治安之危害非淺，惟被告於偵查及原審、本院審理
    時均坦承犯行，犯後態度尚佳等一切情狀，分別量處如附表
    一編號1.至4.所示之刑，並定其應執行之刑（檢察官雖未就
    被告部分上訴，惟被告因原審判決適用刑法第59條不當而撤
    銷，故無禁止不利益變更原則之適用）。
四、沒收方面：
    毒品危害防制條例第19條第1項關於沒收之規定，係採義務
    沒收主義，凡屬被告或共同正犯所有，供販賣毒品所用或因
    犯罪所得之物，均應宣告沒收，如不能沒收時，追徵其價額
    或以其財產抵償之。又毒品危害防制條例第19條第1項規定
    ，係採義務沒收主義，故販賣毒品所得金錢，如能認定確係
    販賣毒品所得款項，應宣告沒收，不以當場搜獲扣押者為限
    ，但因其並無「不問屬於犯人與否，沒收之」之特別規定，
    自仍以沒收物屬於犯人所有者為限，始得依該規定予以沒收
    。如所得財物為金錢而無法沒收時，應以其財產抵償之，而
    不發生追徵價額問題（最高法院93年度臺上字第1218號、第
    2670號、第2743號判決意旨可參）。另犯罪所得及供犯罪所
    用之物若為金錢以外之其他財物而無法沒收時，因其實際價
    值不確定，應追徵其價額，使其繳納與原物相當之價額，並
    無以其財產抵償之問題（最高法院99年度第5次刑事庭會議
    決議參照）。再者，共同實行犯罪之人，在合同意思範圍內
    ，各自分擔犯罪行為之一部，相互利用他方之行為，以遂行
    其犯罪之目的，即應就其全部所發生之結果，共同負責。因
    此，共同正犯之犯罪所得，係合併計算，為避免執行時發生
    重複沒收之情形，故各共同正犯間係採連帶沒收主義，於各
    該共同正犯之同一或先後所為之判決內，於裁判時應就共同
    正犯諭知連帶沒收，不得就全體共同正犯之總所得，對各該
    共同正犯分別重複諭知沒收（最高法院97年度臺上字第4808
    號判決意旨參照）。準此：
  (一)未扣案之被告王聖元與林政毅共同販賣第三級毒品所得5,80
    0元（即附表一編號1.至4.），依上開條例第19條第1項規定
    ，應與林政毅連帶沒收，如全部或一部不能沒收時，以其與
    林政毅之財產連帶抵償之。
  (二)共同正犯林政毅販毒聯絡使用之扣案Sony Ericsson廠牌行
    動電話1支（搭配他人所有之門號0000000000號晶片卡1枚）
    ，均係林政毅所有之物，業據其供明在卷（見原審卷第51頁
    反面），爰依上開條例第19條第1項規定宣告沒收。
據上論斷，應依刑事訴訟法第369條第1項前段、第364條、第299
條第1項前段、第300條，毒品危害防制條例第4條第3項、第17條
第2項、第19條第1項，刑法第11條、第28 條、第51條第5款，判
決如主文。
本案經檢察官蘇南桓到庭執行職務。
中    華    民    國    99    年    12    月    23    日
                  刑事第七庭  審判長法  官  李文福
                                    法  官  顏基典
                                    法  官  陳顯榮
以上正本證明與原本無異。
如不服本判決應於收受送達後10日內向本院提出上訴書狀，其未
敘述上訴理由者，並得於提起上訴後10日內向本院補提理由書（
均須按他造當事人之人數附繕本）「切勿逕送上級法院」。
                                    書記官  劉岳文
中    華    民    國    99    年    12    月    23    日
附表一：
  ┌─────┬───────┬─────────┬───────────┐
  │   編號   │時間        │犯行            │   所犯罪名及刑責     │
  │          │地點        │購毒者          │                      │
  │          │              │金額            │                      │
  ├─────┼───────┼─────────┼───────────┤
  │1.事實一【│98年09月05日│王聖元、林政毅共│王聖元共同販賣第三級毒│
  │  即追加起│  07時30分許。│  同販賣第三級毒品│品，處有期徒刑貳年柒月│
  │  訴書編號│雲林縣虎尾鎮│  疑似搖頭丸藥錠5 │。扣案之Sony Ericsson │
  │  一部分】│  御花園汽車旅│  顆。            │廠牌行動電話壹支（不含│
  │          │  館。        │周智賢。        │門號0000000000號晶片卡│
  │          │              │新臺幣2,500元。 │壹枚），沒收之。未扣案│
  │          │              │                  │之販賣第三級毒品所得新│
  │          │              │                  │臺幣貳仟伍佰元應與林政│
  │          │              │                  │毅連帶沒收，如全部或一│
  │          │              │                  │部不能沒收時，以其與林│
  │          │              │                  │政毅之財產連帶抵償之。│
  ├─────┼───────┼─────────┼───────────┤
  │2.事實二【│98年08月25日│王聖元、林政毅共│王聖元共同販賣第三級毒│
  │  即追加起│  20時15分許。│  同販賣第三級毒品│品，處有期徒刑貳年陸月│
  │  訴書編號│雲林縣斗南鎮│  愷他命3 小包。  │。扣案之Sony Ericsson │
  │  二(一)部分│  麥當勞餐廳附│石佳玉。        │廠牌行動電話壹支（不含│
  │  】      │  近。        │新臺幣1,100元。 │門號0000000000號晶片卡│
  │          │              │                  │壹枚），沒收之。未扣案│
  │          │              │                  │之販賣第三級毒品所得新│
  │          │              │                  │臺幣壹仟壹佰元應與林政│
  │          │              │                  │毅連帶沒收，如全部或一│
  │          │              │                  │部不能沒收時，以其與林│
  │          │              │                  │政毅之財產連帶抵償之。│
  ├─────┼───────┼─────────┼───────────┤
  │3.事實三【│98年08月26日│王聖元、林政毅共│王聖元共同販賣第三級毒│
  │  即追加起│  20時53分許。│  同販賣第三級毒品│品，處有期徒刑貳年陸月│
  │  訴書編號│雲林縣斗南鎮│  愷他命3 小包。  │。扣案之Sony Ericsson │
  │  二(二)部分│  麥當勞餐廳附│石佳玉。        │廠牌行動電話壹支（不含│
  │  】      │  近。        │新臺幣1,100元。 │門號0000000000號晶片卡│
  │          │              │                  │壹枚），沒收之。未扣案│
  │          │              │                  │之販賣第三級毒品所得新│
  │          │              │                  │臺幣壹仟壹佰元應與林政│
  │          │              │                  │毅連帶沒收，如全部或一│
  │          │              │                  │部不能沒收時，以其與林│
  │          │              │                  │政毅之財產連帶抵償之。│
  ├─────┼───────┼─────────┼───────────┤
  │4.事實四【│98年08月27日│王聖元、林政毅共│王聖元共同販賣第三級毒│
  │  即追加起│  20時21分許。│  同販賣第三級毒品│品，處有期徒刑貳年陸月│
  │  訴書編號│雲林縣斗南鎮│  愷他命3 小包。  │。扣案之Sony Ericsson │
  │  二(三)部分│  麥當勞餐廳附│石佳玉。        │廠牌行動電話壹支（不含│
  │  】      │  近。        │新臺幣1,100元。 │門號0000000000號晶片卡│
  │          │              │                  │壹枚），沒收之。未扣案│
  │          │              │                  │之販賣第三級毒品所得新│
  │          │              │                  │臺幣壹仟壹佰元應與林政│
  │          │              │                  │毅連帶沒收，如全部或一│
  │          │              │                  │部不能沒收時，以其與林│
  │          │              │                  │政毅之財產連帶抵償之。│
  └─────┴───────┴─────────┴───────────┘
附表二：
   ┌─┬─────┬───────────────┬──────────┐
   │編│時      間│通  訊  監  察  譯  文  內  容│  備             考 │
   │號│          │                              │                    │
   ├─┼─────┼───────────────┼──────────┤
   │1.│98年09月05│A：0000-000000（周智賢）      │(1)即追加起訴書犯罪事│
   │  │日07時16分│B：0000-000000（林政毅）      │  實一王聖元共同販賣│
   │  │15秒      │                              │  疑似MDMA之藥錠予周│
   │  │          │B：喂。                       │  智賢。            │
   │  │          │A：你在哪裡。                 │(2)通訊監察譯文：98年│
   │  │          │B：你還敢打給我。             │  度偵字第4806號卷第│
   │  │          │A：你誰。                     │  12頁。            │
   │  │          │B：你不是耀群。               │                    │
   │  │          │A：你是在腫晚。               │                    │
   │  │          │B：你誰。                     │                    │
   │  │          │A：我蟾蜍啦，我誰。           │                    │
   │  │          │B：哥，你說。                 │                    │
   │  │          │A：在哪裡。                   │                    │
   │  │          │B：我剛回來。                 │                    │
   │  │          │A：我要找你啦。               │                    │
   │  │          │B：在哪裡。                   │                    │
   │  │          │A：花園。                     │                    │
   │  │          │B：花園，我不出門，我叫人過去 │                    │
   │  │          │   。                         │                    │
   │  │          │A：誰，我認識嗎。             │                    │
   │  │          │B：有啦，你那天才跟他聊天而已 │                    │
   │  │          │   。                         │                    │
   │  │          │A：喔，不會欠啦，OK啦。       │                    │
   │  │          │B：好。                       │                    │
   │  ├─────┼───────────────┤                    │
   │  │98年09月05│A：0000-000000（周智賢）      │                    │
   │  │日07時31分│B：0000-000000（林政毅）      │                    │
   │  │46秒      │                              │                    │
   │  │          │B：喂。                       │                    │
   │  │          │A：鬥陣的，叫他打給我。       │                    │
   │  │          │B：他到會打給你，他在路上了。 │                    │
   │  │          │A：他很遠嗎。                 │                    │
   │  │          │B：嗯。                       │                    │
   │  │          │A：從我家過去，應該等一下會打 │                    │
   │  │          │   給你。                     │                    │
   │  │          │B：好。                       │                    │
   ├─┼─────┼───────────────┼──────────┤
   │2.│98年08月25│A：0000-000000（石佳玉）      │(1)即追加起訴書犯罪事│
   │  │日20時15分│B：0000-000000（林政毅）      │  實二(一)王聖元共同販│
   │  │51秒      │                              │  賣愷他命3小包予石 │
   │  │          │B：喂，你好。                 │  佳玉。            │
   │  │          │A：政毅喔。                   │(2)通訊監察譯文：田警│
   │  │          │B：嘿，你講。                 │  分偵字第0990002656│
   │  │          │A：我那錢今天都拿給你了。     │  號卷第2頁正面。   │
   │  │          │B：好，沒關係。               │                    │
   │  │          │A：你朋友騎車還是開車。       │                    │
   │  │          │B：他在樓下騎摩托車啊，你沒看 │                    │
   │  │          │   到他嗎。                   │                    │
   │  │          │A：喔，我看到了。             │                    │
   ├─┼─────┼───────────────┼──────────┤
   │3.│98年08月26│A：0000-000000（石佳玉）      │(1)即追加起訴書犯罪事│
   │  │日20時19分│B：0000-000000（林政毅）      │  實二(二)王聖元共同販│
   │  │10秒      │                              │  賣愷他命3小包予石 │
   │  │          │B：喂。                       │  佳玉。            │
   │  │          │A：政毅喔。                   │(2)通訊監察譯文：田警│
   │  │          │B：嘿，你誰。                 │  分偵字第0990002656│
   │  │          │A：小玉啊。                   │  號卷第2頁背面。   │
   │  │          │B：嘿，你講。                 │                    │
   │  │          │A：你有在忙嗎。               │                    │
   │  │          │B：我晚點叫朋友過去找你好嗎， │                    │
   │  │          │   我現在人在外面。           │                    │
   │  │          │A：是喔，你儘量叫你朋友不要太 │                    │
   │  │          │   久啦。                     │                    │
   │  │          │B：好，我叫他趕一下。         │                    │
   │  │          │A：好。                       │                    │
   │  ├─────┼───────────────┤                    │
   │  │98年08月26│A：0000-000000（石佳玉）      │                    │
   │  │日20時53分│B：0000-000000（林政毅）      │                    │
   │  │59秒      │                              │                    │
   │  │          │B：喂。                       │                    │
   │  │          │A：你朋友甘有要來。           │                    │
   │  │          │B：他過去了，他到會打給你。   │                    │
   │  │          │A：好。                       │                    │
   ├─┼─────┼───────────────┼──────────┤
   │4.│98年08月27│A：0000-000000（石佳玉）      │(1)即追加起訴書犯罪事│
   │  │日19時36分│B：0000-000000（林政毅）      │  實二(三)王聖元共同販│
   │  │45秒      │                              │  賣愷他命3小包予石 │
   │  │          │B：喂。                       │  佳玉。            │
   │  │          │A：政毅喔。                   │(2)通訊監察譯文：田警│
   │  │          │B：嘿。                       │  分偵字第0990002656│
   │  │          │A：你甘有閒。                 │  號卷第3頁正面。   │
   │  │          │B：有啊。                     │                    │
   │  │          │A：按呢你甘可以來。           │                    │
   │  │          │B：好啊，到打給你。           │                    │
   │  │          │A：好。                       │                    │
   │  ├─────┼───────────────┤                    │
   │  │98年08月27│A：0000-000000（石佳玉）      │                    │
   │  │日20時21分│B：0000-000000（林政毅）      │                    │
   │  │10秒      │                              │                    │
   │  │          │B：喂。                       │                    │
   │  │          │A：到了喔。                   │                    │
   │  │          │B：好。                       │                    │
   └─┴─────┴───────────────┴──────────┘
附錄：本案論罪科刑法條
毒品危害防制條例第4 條第3 項：
製造、運輸、販賣第三級毒品者，處五年以上有期徒刑，得併科
新臺幣七百萬元以下罰金。

司法院資訊處製作；財團法人民間司法改革基金會備份。
